{"related": [], "etymology": null, "url": "https://en.wiktionary.org/wiki/insensibilizar", "definitions": ["to desensitize"], "verb": "insensibilizar", "synonyms": ["desensibilizar"], "description": "insensibilizar (first-person singular present insensibilizo, first-person singular preterite insensibilic\u00e9, past participle insensibilizado)", "conjugations": {"imperative": {"affirmative": ["", "insensibiliza (t\u00fa) - insensibiliz\u00e1 (vos)", "insensibilice", "insensibilicemos", "insensibilizad", "insensibilicen"], "negative": ["", "no insensibilices", "no insensibilice", "no insensibilicemos", "no insensibilic\u00e9is", "no insensibilicen"]}, "infinitive": "insensibilizar", "indicative": {"future": ["insensibilizar\u00e9", "insensibilizar\u00e1s", "insensibilizar\u00e1", "insensibilizaremos", "insensibilizar\u00e9is", "insensibilizar\u00e1n"], "preterite": ["insensibilic\u00e9", "insensibilizaste", "insensibiliz\u00f3", "insensibilizamos", "insensibilizasteis", "insensibilizaron"], "imperfect": ["insensibilizaba", "insensibilizabas", "insensibilizaba", "insensibiliz\u00e1bamos", "insensibilizabais", "insensibilizaban"], "conditional": ["insensibilizar\u00eda", "insensibilizar\u00edas", "insensibilizar\u00eda", "insensibilizar\u00edamos", "insensibilizar\u00edais", "insensibilizar\u00edan"], "present": ["insensibilizo", "insensibilizas (t\u00fa) - insensibiliz\u00e1s (vos)", "insensibiliza", "insensibilizamos", "insensibiliz\u00e1is", "insensibilizan"]}, "pastparticiple": {"plural": {"feminine": "insensibilizadas", "masculine": "insensibilizados"}, "singular": {"feminine": "insensibilizada", "masculine": "insensibilizado"}}, "gerund": "insensibilizando", "subjunctive": {"imperfect_se": ["insensibilizase", "insensibilizases", "insensibilizase", "insensibiliz\u00e1semos", "insensibilizaseis", "insensibilizasen"], "future": ["insensibilizare", "insensibilizares", "insensibilizare", "insensibiliz\u00e1remos", "insensibilizareis", "insensibilizaren"], "imperfect_ra": ["insensibilizara", "insensibilizaras", "insensibilizara", "insensibiliz\u00e1ramos", "insensibilizarais", "insensibilizaran"], "present": ["insensibilice", "insensibilices", "insensibilice", "insensibilicemos", "insensibilic\u00e9is", "insensibilicen"]}}, "pronunciations": []}